Inventaris van het archief van de NijverheidsorganisatieTNO, [1932-1980]
Nationaal Archief, Den Haag
- DOSSIERMAPPEN, CA, 1961/1965-1980., II.
  - XB 05:628 LSOM XB 05:629.11, 347
  - XB 05:629.11 XB 05:629.12, 1964-1966; 348
  - XB 05:629.12, November 1966-1969; 349
  - XB 05:629.12 Januari-september 1970., 350
  - XB 05:629.12, September 1970-augustus 1971; 351
  - XB 05:629.12, September 1971-januari 1973; 352
    Openbaarheid beperkt tot 01-01-2024
  - XB 05:629.12, 15 januari 1973 - 15 mei 1975; 353
  - XB 05:629.19, 1965-1968; 354
  - XB 05:648, 355
  - XB 05:65.011.56 XB 05:65.012.2 Werkgroep; werkgroep IBBC, 356
  - XB 05:659 USA; USA Miclass., 357
  - XB 05:663.63 XB 05:666.3/7 XB 05:663.97, 358
  - XB 05:667.6/8 XB 05:669, 359
  - XB 05:669(0:621.7) algemeen, KuBe XB 05:674 XB 05:675, 1963-augustus 1965; 360
  - XB 05:675 XB 05:677 algemeen, twistloos spinnen, 361
  - XB 05:677 twistloos spinnen XB 05:678.5 XB 05:681.2.089.6 Metrologie, 362
  - XB 05:681.2.089.6 XB 05:69, 1965-1966; 363
  - XB 05:69, 1967-1980.; 364
  - XB 053:061:6.001.5 (492) XB 053 Colloquium, 365
  - XB 053 Colloquium XB 053 DNO, 366
  - XB 055.5 algemeen, bouwberaad, 367
  - XB 055.5 CL, 368
  - XB 055.5 CTI, 369
  - XB 055.5 Hout; IBBC, 370
  - XB 055.5 IBBC; IC; IGT, 371
  - XB 055.5 I.G.T; ILS; I.v.T, 372
  - XB 055.5 IvT; IvV; IVC; IWC, 373
  - XB 055.5 IWC; KEMA; KI; Kritno, 374
  - XB 055.5 Kritno; Ku.L; LdI, 1963-1965; 375
  - XB 055.5 LdI 1966-1980; MBT; MI, 376
  - XB 055.5 MI; NIBMB, 377
  - XB 055.5 NIBMB; NLR, 378
  - XB 055.5 NLR, 379
  - XB 055.5 NLR; NSS; Vl.Nat, 380
  - XB 055.5 Projectgroep kernenergie, RAI; RI, 381
  - XB 055.5 SSN; Ve.I; VI, 382
  - XB 055.5 VI;Z, 383
  - XB 058.6, 384
  - XB 058.6, 385
  - XB 058.6, 386
  - XB 06 XB 07, 387
  - XB 07(047) XB 082.1 XB 084.93 XB 087.41, 388
  - XB 087.41 XB 087.422 XB 087.431, 389
  - XB 088.5 XB 088.66 XB 088.8, 390
  - XB 088.8, 391
  - XB 091.5, 392
    -ingevoegde dossiers 048.66: externe relaties.
  - I.G.T, 1965-1969; 393
  - I.G.T, 1970-1972; 394
  - I.G.T, 1973-1976; 395
  - I.G.T. vergaderingen 1975-1976 Instituut voor textielreiniging 1965-1968., 396
  - Instituut voor textielreiniging Verslagen, 1968-1973; 397
  - Instituut voor textielreiniging Verslagen, 1973-1975; 398
  - Instituut voor textielreiniging Notulen e.d, 1968-1973.; 399
  - Instituut voor textielreiniging, 1973-1976; 400
  - Bureau van het Instituut voor textielreiniging Stichting meetinstituut Bemetel., 1974-1977; 401
  - Stichting voorlichtingsinstituut Het Atoom Nederlands corrosiecentrum, 1965-1966.; 402
  - Nederlands corrosiecentrum, 1966-1969.; 403
  - Nederlands corrosiecentrum, 1969-1970.; 404
  - Nederlands corrosiecentrum, 1970-1972.; 405
  - Nederlands corrosiecentrum, 1972-1975.; 406
  - Nederlands corrosiecentrum 1975-1976 Nederlandse vereniging voor lastechniek, Nederlands Instituut voor lastechniek, 1965-1966.; 407
  - Nederlands Instituut voor lastechniek 1966-1975. Nederlands Instituut voor Vliegtuigontwikkeling 1965., 408
  - Nederlands Instituut voor Vliegtuigontwikkeling en Ruimtevaarttechniek, 1966-1968.; 409
  - Nederlands Instituut voor Vliegtuigontwikkeling en Ruimtevaarttechniek, 1968-1969.; 410
  - Nederlands Instituut voor Vliegtuigontwikkeling en Ruimtevaarttechniek, 1970.; 411
  - Nederlands Instituut voor Vliegtuigontwikkeling en Ruimtevaarttechniek, 1971-1972.; 412
  - Nederlands Instituut voor Vliegtuigontwikkeling en Ruimtevaarttechniek, 1972-1974.; 413
  - Nederlands Instituut voor Vliegtuigontwikkeling en Ruimtevaarttechniek, 1974-1976.; 414
  - Nederlands Instituut voor Vliegtuigontwikkeling en Ruimtevaarttechniek, 1976.; 415
  - Nederlands Scheepsbouwkundig proefstation: Algemeen, 416
  - Nederlands Scheepsbouwkundig proefstation: Raad van beheer, 417
  - Nederlands Scheepsbouwkundig proefstation: Raad van beheer. Nederlandse Stichting voor Voorlichtingskunde., 418
  - Noordelijk Technisch Instituut TNO Stichting Nieuwe Textielontwikkelingen TNO Dossier "NVD-Structuuronderzoek Grafische Industrie door marketingbureaus" 1973-1974., 419
  - Dossier "NVD-Structuuronderzoek Grafische Industrie door marketingbureaus" 1973-1974. Proefstation voor de aardappelverwerking., 420
  - Proefstation voor de aardappelverwerking, 1965-1968.; 421-422
    - Bestanddeel 1, 421
    - Bestanddeel 2, 422
  - Proefstation voor de aardappelverwerking, 1968-1969.; 423
  - Proefstation voor de aardappelverwerking, 1969-1972; 424
  - Proefstation voor de aardappelverwerking 1972-1975 RAI-TNO, instituut voor wegtransportmiddelen, algemeen., 425
  - RAI-TNO, instituut voor wegtransportmiddelen, bestuur, raad van bijstand. Stichting Ratiobouw, 1965-1967.; 426
  - Stichting Ratiobouw 1967-1968. Stichting Noordzee Mijnbouw 1965-1967., 427
  - Stichting Noordzee Mijnbouw 1967-1970. Wasserij-instituut., 428
- DOSSIERS UIT HET DYNAMISCHE BESTAND, GEVORMD 1975-1980., III.
  - XB 036:002 XB 036:533.6.07 XB 036:648.5 XB 036:658.7.027 XB 036:658.7.03 XB 036:662.75 XB 036:69.075, 429
  - XB 036:721.011.2 XB 036:728.14 XB 036(430) XB 036(492*2600) ZII, IW XB 036(492.611) JS; Ko; LvM; Leidschendam; Waddinxveen; NV Boezem. XB 036(492.614) XB 036(492.614)B, 430
  - XB 036(492.614)E; L; LKI; L.Kl; K.Kl, IBBC; L.Kl. terreincommissie; L.Kl. dossiers 351.777; 623.1; 624.1.3, 431
  - XB 036(492.614) L.Kl. dossiers 647.4; 69.059; M.; Z., 432
  - XB 036(492.614) Z. dossiers 2:IBBC; Z.:IWIS; (063); 614.8; 628.9; 647.4., 433
  - XB 036(492.614) Z. dossiers 648.53; 729. ZII: IW; ZII:IJkwezen. XB 036(492.617) XB 036(492.621) XB 036(492.621) Zeeburg XB 036(492.622), 434
  - XB 036(492.627) XB 036(492.628) XB 036(492.66) XB 036(492.744) XB 036(492.82) XB 036(492.822) algemeen, 435
  - XB 036(492.822) XB 036(492.83) Soest XB 036(492.933), 436
  - XB 036(492.933) XB 036.003 XB 036.013 XB 043.02 A-H, 437
  - XB 043.02 I-Z, 438
  - XB 043.02 CL; CTI; CvB; FCI; H; Hout; IBBC; ILS; IvV., 439
  - XB 043.02 IW; IWC; Kritno; MI; Ve.I; VI XB 043.02.01, 440
  - XB 043.053 algemeen, CL., 441
  - XB 043.053 CTI; Hout; IBBC, 442
  - XB 043.053 ILS, IVV, 443
  - XB 043.053 IW; IWC; IWeCO, 444
  - XB 043.053 Kritno; MI; Ve.I; VI XB 043.058.6 XB 043.058.6.053 XB 043.6, 445
  - XB 043.6.02 CTI;CVB; CvM; Hout; IBBC; ILS; IvV; IW; IWC., 446
  - XB 043.6.02 Kritno; MI; Ve.I; VI XB 043.6.053 Algemeen; CTI; C.v.Br.; CvM; Hoofdafd. IPD, 447
  - XB 043.6.053 Hout; IBBC, 448
  - XB 043.6.053 ILS; IVV; IW, 449
  - XB 043.6.053 IWECO; Kritno; MI; Ve.I; VI XB 044.02, 450
  - XB 044.053 algemeen; A Toetsgroep XB 044.2 algemeen; A; IPD hoofdafdeling, 451
  - XB 044.2 O.Ch.I. XB 044.3 XB 044.4 XB 044.4.02 XB 044.053 XB 044.5 XB 045 XB 045.02 XB 045.053, 452
  - XB 045.9 XB 046 XB 046:006.83 XB 046:647.4 XB 046:65.012.8 XB 046:651.011.56 XB 046:620.9 XB 046:651.5 XB 046:651.7 XB 046:651.71, 453
  - XB 046:657.63 XB 046:658.382.2 XB 046:658.7 XB 046:658.78 XB 046:658.787 XB 046:661.9, 454
  - XB 046:662.75 XB 046:681.3 XB 047:5 XB 047:56Algemeen; Apeldoorn; Analytisch Instituut; Brandveiligheidsinstituut; Centrale diensten Julianalaan; Complex Lange Kleiweg., 455
  - XB 047:56CL; CTI; CvB; Centr. voor Energievraagst.; ETA; Hoofdafd. B & M; IPD; MT; Hout., 456
  - XB 047:56IBBC; IC; IGT; ILS; Instrumentum; IVT, 457
  - XB 047:56IVV; Iwetra; IWC; Kernenergie/Vl. natrium; KI; Kristalkunde; Kritno, 458
  - XB 047:56MBT; MI; NIBMB; LNT(NIL); NSS; PvA; RAI, 459
  - XB 047:56SOMS; Stim.; Projectg. Stromingsmach.; Ve.I; VI; Z. Algemeen 1980. XB 048.6(087.4) Engblom., 460
  - XB 048.6(087.4) ENR; Enraf Nonius; Enthone; Erfmann; Erichsen; Estec; Algemeen; AEM, 461
  - XB 048.6(087.4) AFS; Air Product and Chemicals; AKF; AKU; Alkmaar-IVV; AMF; Van Andel; S.J. Angwin; Anocut; Anselin; Arquatron; Artos-Nijverdal; ASEC; Auer; Avebe, 462
  - XB 048.6(087.4) Banca d'Italia, BASF-OCI; Batavus; Battelle; van Battum; Bayer; BCIRA; Billiton; BK-Shell; de Blaay; Boers; Bolenz-Schäfer; Bong., 463
  - XB 048.6(087.4) Borg-Warner; Bouwcentrum-IBBC; British Steel Corporation; Bronswerk; Brosa; Bruel en Kjaer; Büchel; Burshane; Verteidigunsministerium BRD, 464
  - XB 048.6(087.4) Verteidigungsministerium BRD (bijlagen: smeergeldzaak); Camorino; CEG; Celenese; CENCO; Champion; Home Builders; Cincinnati Milacron., 465
  - XB 048.6(087.4) CIVI; Clever Brooks; CMC; Comprimo; Control Date; CSI; Daryo; DSBN; C. Deilman; Delco Iweco; Department of Trade Indonesia, 466
  - XB 048.6(087.4) Diana; Dikker's; DBM/NEDECO; (Gieterij) Doesburg; Draka; DSM; DSM-Stamicarbon; Duin; Dupont; Durant; Dutone; Dvotkowitz; D.IJ.G.; EADIE; EAEC; ECS, 467
  - XB 048.6(087.4) E.C.N., 468
  - XB 048.6(087.4) E.E.G., 469
  - XB 048.6(087.4) E.E.G.; E.G.K.S. algemeen, contracten 6210., 470
  - XB 048.6(087.4) E.G.K.S. algemeen, contracten 6210., 471
  - XB 048.6(087.4) E.G.K.S., contracten 6210; Eldin; Eldo; Elf; Elmac., 472
  - XB 048.6(087.4) Euratom: Algemeen, onderzoeksvoorstellen, dossiers 002-61 IRAN; 004-59-12 BIAN; 012-67-7 REPC, 473
  - XB 048.6(087.4) Euratom: dossiers 013-65-1 RAAN; 017-61-12 RISN; 029-63-1 BIAN; 029-67-5 VIMN; 030-64-1 TEEN; 030-67-5 VIMN; 034-64-9 PETN; 036-64-7 IRAN; 040-61-9 ORGN; 041-64-12 PETN, 474
  - XB 048.6(087.4) Euratom: dossiers 058-64-8, IRAN; 060-64-11 TEEN; 068-61-11 RDN; 078-64-6 RISN; 081-67-1 TEEC; 096-63-1 ORGN; 097-63-6 ORGN; 105-66-11 TEEN; 110-63-1 ORGC 130-63-11 ORGN, 475
  - XB 048.6(087.4) Euratom: dossiers 163-64-4 ORGN; 165-64-5 ORGN; 166 Burnhout; 166-64-6 ORGN; 167-64-5 ORGN; 231-64-4 ORGC; 232-65-9 ORGN; 1283-80-03 CISP Exxon; Fichtner., 476
  - XB 048.6(087.4) Georg Fischer; Foseco; Foster Wheeler; Fugro; Gemeente Rotterdam; General Electric; GFK; Institut für Gieszertechnik; GNVD; De Gooijer-Pannevis, 477
  - XB 048.6(087.4) Grasso Stacon; HAM-Iveco; HBG; High Building Coatings; Hollandia; Honeywell; Hoofdafd MT/Sponsors; Hoogovens/CTI; H.M. Hoogstraat; Hooker; HOSA, 478
  - XB 048.6(087.4) HOSA; Hydrological society; Hüttenes Albertus; IBBC-LGM; IBM; ICI; IHC-Smit: ILford-CL; IMAG; Interatom; Interdepartment inc.; Internat. Computers ltd.; IPCAJ, 479
  - XB 048.6(087.4) ITIS; IW; IWS-HOSA; Johnson Rubber Co; Jonker Fijntechniek; JRB; Källe; Kamperwagen; Klebergen; van Kleef; Klöckner; Kluwer; Koninklijke Luchtmacht., 480
  - XB 048.6(087.4) Kritno; K20; Lastechniek MI; Lewis; Leybold Heraeus; LGM; Linex-de Boo; A.D. Little; Lockheed; Lode; Lonza, 481
  - XB 048.6(087.4) Lorentzen-IVV; Lurex; Lurgi; Luxmasse; MAC; MAK; Van Mansum-RIMO; Manurin MI, 482
  - XB 048.6(087.4) MARS; Maxam; Maynard; MEBIN-IBBC; Mechanica-MI; Mennen-Great Batch; Merck; Mataal-Hoogovens; Metalgesellschaft; Metcut; Rudolf Meijer, 483
  - XB 048.6(087.4) Miclass; Min. van Vomil; Min. van VRO; Min van V en W.; Minnesota mining; Miturn; Monsanto; Moorhead; Multec; Multisponsor geurhinder cacao, 484
  - XB 048.6(087.4) NAM; Ned.Iranian Gascompany; NEDAP; NEDIAM; Ned. Hardmetaalfabrieken; Ned. Motorencomb.; NHF; NIGCL; NIL-MI; NIWARS; Norit; Norway-SIM; Noury-CTI; NOVEX; Novivlas, 485
  - XB 048.6(087.4) NSFI; NSP-IWECO; NSS-Forschungsstelle für Schiffsbetriebtechnik; Nutricia; Orgachemica; Orr en Boss partners; Oude Delft-Instrumentum; Palthe; Philips Duphar, 486
  - XB 048.6(087.4) Philips Duphar; Pielkenrood-Vinitex; Plamvo; Plastic werkplaats Nederland., 487
  - XB 048.6(087.4) Plooij; Popelier; P & P; Progas; P.v.A; Raet; Rank Xerox; RDM; Reidel; Reinders; REPA; V.Rietschoten Housers; Römer Britex; Rolls Royce; Roonchemie, 488
  - XB 048.6(087.4) Rüti-te Strake; Rust Oleum; Rutten & Kruisman; Rijkswaterstaat, 489
  - XB 048.6(087.4) Rijkswaterstaat-CL; Sagena; Samson (stemmachine); Sanders-ANWB; Van Schie-IW; Informatiecentrum voor Scholenbouw; Scholten; Schuiling; SDRC; Shell, 490
  - XB 048.6(087.4) Shirley; Siemens; Skyliner research; Spaans; Speelpenning; Staat der Nederlanden - IWECO; Staflex; Staiger; Stokvis-MI; Stork-Brabant, 491
  - XB 048.6(087.4) Stork-Velsen; SVA-TN; SWOV; Sybrandy; Techmation; Thorstensen; Torlsteg; Totalgaz; Ubbink; UCIMU; UTITA; VCS; VEG-Gasinst., 492
  - XB 048.6(087.4) Veldkamp; Ver. Ned. Destructoren; Verto; VITNO-Vlas; Volkswegenwerk; Volma; Volvo, 493
  - XB 048.6(087.4) Wang, Warin, Weisrok, Welding Instituut; Werkspoor; K. Willems; WIVA; Wyeth; Yoshizumi; Zintron-Mi; Zoëcon. XB 048.6(088.4) Algemeen, Aerospatial, Airco., 494
  - XB 048.6(088.4) Aqualloy; Aramco; Asha; Beneke; Bosch; Bridge; Bristol Myers; Van Bruchem; Nundesanstalt für Straszenwesen; Bundesverteidigungsministerium; Byk-Mallinckrodt, 495
  - XB 048.6(088.4) CAD; CEG; CMO; Coast Dieselec; Development Finance Corporation of New Zealand; Diamond; ECN; EEG, 496
  - XB 048.6(088.4) EGKS; Elsvier; Elten; Enraf-Nonius; ERA; Esmyl/recycling; Esso; Euromate, 497
  - XB 048.6(088.4) Europees Ontwikkelingsonfds; FDO; Gem. Rotterdam; Girolan; Gist-Brocades; Hercules; IEA; IIC; Indian Jute; IWS, 498
  - XB 048.6(088.4) Konings; Kon. Marine; Koppers; Kostiek; Landi Den Hartog; Landis & Gyr; Van Leer; Lycentic; Liquid Fuels Trust Board; M & T International; Mc.Donald-Douglass; Marios; Materials & Methods; Miclas Europe, 499
  - XB 048.6(088.4) Ministeries van Bu.Za, Defensie, Eco.Za., O&W, Vomil; Molenkap & te Pas; Nederl. Maritiem Inst.; Ned. Gasunie; Neratoom, 500
  - XB 048.6(088.4) NOM; Ohio Medical Products; PBE; Progel, 501
  - XB 048.6(088.4) Protech; PSE; RIMO; RSV; Rijkswaterstaat; Schoor; SEMS; SKE; Sonatrach, 502
  - XB 048.6(088.4) Spectrum; SRI; Stork VMF; Swedyards; TEP; Ter Borg en Mensinga; Testprint; TH Eindhoven; Toray Research Center; Trans Energy Private, 503
  - XB 048.6(088.4) TUL; UCN; UKAEA; Umweltbundesambt; UNIDO; Unilever; USAF; VUB, 504
  - XB 048.6(088.4) Waflin; World Equip XB 048.6ABN; ABW; Allied Chemical; Batelle; Belgie", 505
  - XB 048.6Bolidt; Bouwcentrum; Bouwstichtingen; BST; Bulgarije; CCO; CETIM; CIAD; CRIAC; CTC, 506
  - XB 048.6DSM; EEG; EIT; EDIM; ERA-minicomputers; Galvanotechniek; Glavatom; GO; IBM; IITRI; Incentive AB; INIS; Investronic, 507
  - XB 048.6IRI; Israël; IZF; Iwetra; Japan; KEMA; KOMO; Korea; Limburg; LNE; LNO, 508
  - XB 048.6 National Coal Board; Nationale Investeringsbank; Nederlandse Antillen; NIL; NIOZ; NLR; NMB; NMI; NOM-EN; NSP-IWECO; Oostbloklanden; Oranje Nassau., 509
  - XB 048.6Pannevis; Philips Duphar; Rapra; RCN; (Commissie) Relatie Overheid-TNO; RILEM, 510
  - XB 048.6RNP-VI; Roemenië; Rusland; RVO; RWS-IBBC; SAR; Scanditronix; Serata; SRI; Stoomwezen; Stork; L.A. Strabe; Strokarton, 511
  - XB 048.6TH; TH-bouwcentrum, 512
  - XB 048.6Trade; Tsjechoslowakije; UKAEA-RCN; UNIDO; VEG-gasinstituut; Veris-satra; Vitno-vlas; VOM; WD Gerberschule; Western Electric; Westinghouse; WITS; WL, 513
  - XB 048.6IJkwezen; Ziekenhuisbouw; Zweden; ZWO. XB 048.643 XB 048.66Algemeen, ASCE; AVAL; Bouwresearch; CCO; CEV; CRONSP, 514
  - XB 048.66 Delftse personeelsfunctionarissen; FCI; FME;Giet, 515
  - XB 048.66 Goed Brommen; Hoogewerffonds; HTS; IGT, 516
  - XB 048.66 IIV; IVR, 517
  - XB 048.66 IVR; IWIS; KOMO; LES; LNT; Maatschappijmodellen, 518
  - XB 048.66 MBL; MBT; Meubelfabriek; NBPI; NCC; NCNB; NIBMB; NIL., 519
  - XB 048.66 NIL; NKR; NOM; NRLO; NSI; NSP, 520
  - XB 048.66 NSP; NTO, 521
  - XB 048.66 NVD, nr. 1-3, 522
  - XB 048.66 NVD, nr. 4; O.O.Ch.I; OECD; Overleggr. Bedrijfsl. Energievraagstukken., 523
  - XB 048.66 Overleggr. Econ. Structuur; PCAR; Perm. Comm. Analytische toelichting; PII; Plantaardige productie; POW; PS; P.v.A., 524
  - XB 048.66 P.v.A., 525
  - XB 048.66 P.v.A.: Accountant, alg bestuur, DB, Raadgevend comite'; Risoco-analyse, Risko kapitaal; Schentechn., 526
  - XB 048.66 SIRIAS; S.I.E.(N); SKH; SKS; SMR; SMM; Speurwerkcommissie; Stichting materiaalonderz. in Zee; SWATH; TFC., 527
  - XB 048.66 VCNI; VOM; WS; Zuivelkundig onderzoek XB 048.6(087.4) EGKS, UCN met instituten., 528
  - XB 048.66 Centrum voor Schoentechniek., 529
  - XB 048.66 Centrum voor Schoentechniek., 530
  - XB 048.66 Centrum voor Schoentechniek: S.K.S., 531
  - XB 048.66 Centrum voor Schoentechniek. Stichting Voet en Schoeisel. XB 049.001.5 XB 049:061.3 XB 049:341.232.5 XB 049:621.039 XB 049:621.643, 532
  - XB 049:628 Algemeen, afvalwater, ERL, Evakuatieonderzoek; LSOM, 533
  - XB 049:628 Luchtverontreiniging; Noordzee; Planning miljeuhygiënisch onderzoek; Stuurgroep Toxiciteiten Persistentie; Veenkoloniaal afvalwater XB 049:629.19 XB 049:656 XB 049:658.382.3 XB 049:659.4, 534
  - XB 049:677.51 XB 049:681.3 XB 049: ACEH, Administratie; Stuurgroep autom.; Bedrijfsautom.; bedrijfstakcentra; Beheersclub; Belangengeschillen; Bouwresearch, 535
  - XB 049: CCA; Classificatie; CMKB; COB; COLP, 536
  - XB 049: Discussienota vraagpunten wetenschapsbeoef.; Explosieveiligheid; Financiën; Cie. van goede diensten; Herverkaveling Zuidpolder; Innovatie; Kostenbesp. maatreg.; Maandinformatie., 537
  - XB 049: Marketing; Milieu; Milieu-projecten; Organisatie; Organische chemie; Overleg EZ-NO; Overleggroep basissubsidie; Personeel; Planning; Presentatie 1974., 538
  - XB 049: Proceduregroep "regels bindende werkafspraken"; Produktieontwikkeling; Programma van activiteiten; Directeurenvergaderingen; Prosys; Risico-analyse; Rubricering; Speurwerkcommissie; Stuurgroep sociale zaken; TNO-bedrijfsleven; Toekomst kollektief speurwerk; Toekomst financiering; transferpunten; Transport; Verhouding TNO-NO., 539
  - XB 049: Visie organisatie wetenschapsbeleid; Wegverkeeronderzoek; Werkgroep bouwresearch; Werkoverleg; Werkprogramma. XB 05.001.5 XB.05.001.5(079.5), 540
  - XB.05.001.5(420) XB.05.001.5(48) XB.05.001.5(595.13) XB.05.001.5 Gemiste orders; Multisponsored onderzoek; NABS; Structuuronderzoek., 541
  - XB.05.001.5 10%fonds: akoestische emissie; auto-uitlaatgassen; corrosie van voorspanstaal; kunststofafval; luchtfiltratie; nieuwe bouwmaterialen., 542
  - XB.05.001.5 10%fonds: kunststofgevelelementen; organotenverbindingen; schadelijke stoffen; stankhinder; supertoevoeging; VIP Urwick., 543
  - XB.05.001.5 Urwick; vierlandenproject; wetenschapsbeleid; wetenschapsbudget., 544
  - XB.05.001.5 Zeslandenproject. XB.05.001.6 XB.05.001.6 Innovatie; innovatie in het midden en kleinbedrijf., 545
  - XB.05.001.6 Technology assentment. XB.05.001.8 XB.05.002 XB 05:061.66(100) XB 05.061.001.5 XB 05:061.048.26, 546
  - XB 05:061.055.5 XB 05:3 + TNO-conferentie, 547
  - XB 05:301 XB 05:331.32 XB 05:338.82 XB 05:338.963 XB 05:338.984.4(4-15):6.001.518 XB 05:340.14, 548
  - XB 05:341.123 XB 05:341.232.5 Landen A-Peru, 549
  - XB 05:341.232.5 Landen Philippijnen-Z. XB 05:343.43 (ontvoering ir. Arends in Mauretanie") XB 05:343.53, 550
  - XB 05:343.53 A-L, 551
  - XB 05:343.53 L-S, 552
  - XB 05:343.53 S-Z XB 05:343.63 XB 05:347.5 XB 05:347.56 XB 05:347.77.032, 553
  - XB 05:347.776 XB 05:347.78, 554
  - XB 05:347.943 XB 05:35.078(73):6.001.5(492) XB 05:35.078.5(100), 555
  - XB 05:35.078.5(100) XB 05:371.3 XB 05:378.3 XB 05:378.33 XB 05:533 XB 05:54.1 XB 05:574(262.2) XB 05:577.1.623.7 XB 05:577.3, 556
  - XB 05:6(0:544) XB 05:6(0:547) XB 05:6(0:659.24) XB 05:6.002.5 XB 05:608.1 XB 05:608.3, 557
  - XB 05:608.4 XB 05:614.8:656.11.001.5 XB 05:614.825 XB 05:614.83 LNG-eiland., 558
  - XB 05:614.83 LNG-terminal XB 05:614.84 XB 05:614.981 (Motorhelmen), 559
  - XB 05:616.314-085:615.47 XB 05:62:659.2 algemeen, huren, consumentencontacten XB 05:62(49) XB 05:62-759.8 XB 05:620.1, 560
  - XB 05:620.1 OCN, TNO-goedkeuringsmerken XB 05:620.1.08+66(0:54+577.2) XB 05:620.17 XB 05:620.172.22.082.73 XB 05:620.178.1 XB 05:620.193.8 XB 05:620.9, 561
  - XB 05:620.9 XB 05:621.039 Kalma; Worna-vestingbouw, 562
  - XB 05:621.039-534 Algemeen; ADPA; Beheerscomite'; bestuur; bouw VN-hal; brandverzekering; Comite' de gestion., 563
  - XB 05:621.039-534 Contract Euratom-TNO/RCN; contract Euratom-TNO/Neratoom; Dikkers, 564
  - XB 05:621.039-534 300 MW-turbine, 565
  - XB 05:621.039-534 300 MW-turbine; voorgespannen beton; financiële aspecten; Gradel; Industriële combinatie; komponentenontwikkeling; liaisongroepen., 566
  - XB 05:621.039-534 Licht-waterreactoren; ontwikkeling proefcircuit; personeel; pompen; projectleider; rekstrookontwikkeling; samenwerking Amerika-Japan; samenwerking Amerika-West-Duitsland; UKAEA, 567
  - XB 05:621.039-534 Snelle reactoren; stroomgenerator; stuurgroep; verslagen, 568
  - XB 05:621.039-534 50 MW-circuit; watertunnel, 569
  - XB 05:621.3.049.77 XB 05:621.311.24 XB 05:621.317 XB 05:621.352.6 XB 05:621.38 XB 05:621.385.833 XB 05:621.4/5, 570
  - XB 05:621.43.06 XB 05:621.438 XB 05:621.643 XB 05:621.643.752-05 XB 05:621.795 XB 05:621.798 XB 05:621.798(043) XB 05:621.94(088.8), 571
  - XB 05:628.3 XB 05:628.621.798 XB 05:628 Afvalstoffen; afvalwater; CCMS; Emissie-inventarisatie; Emmissie-registratie Gelderland-Overijssel; idem Limburg; idem Zuid-Holland; idem Zuid-Limburg., 572
  - XB 05:628 Hergebruik afvalstoffen; laboratoriumafval; LSOM; luchtverontreiniging; idem in Zuid-Holland; Mens en Milieu; Milieu-belastingonderzoek; Nationaal Programma; Noordzee-eiland; papierwinning uit huisvuil; riolering; textiel, 573
  - XB 05:628 Vaste afvalstoffen; veenkoloniaal afvalwater. XB 05:628.1(663.63) XB 05:628.165 XB 05:629.014.7-44 XB 05:629.1.039 XB 05:629.11, 574
  - XB 05:629.114.44 XB 05:629.12 Antifouling; kernvoortstuwing XB 05:629.127 XB 05:629.19 XB 05:637.5 XB 05:639.64 XB 05:64.032, 575
  - XB 05:644.19 XB 05:646 XB 05:648 XB 05:65.011.56 XB 05:65.012.8 XB 05:651.926 XB 05:655 XB 05:656 XB 05:658.5, 576
  - XB 05:658.027 XB 05:658.787, 577
  - XB 05:658.8.012.1 XB 05:659: BRD, Engeland, Europa, Japan, USA, 578
  - XB 05:659: USA Houtzeel; USA Miclass, 579
  - XB 05:659.1 XB 05:659.13/.17 XB 05:659.2 XB 05:659.24 XB 05:659.24:658.62 XB 05:659.4 XB 05:66.06/09 XB 05:66.064 XB 05:66.064-278 XB 05:662.62 XB 05:662.66, 580
  - XB 05:662.69 XB 05:663.63 XB 05:663.97 XB 05:666.3/7 XB 05:667.6/8, 581
  - XB 05:667.6/8(088.8) XB 05:669 algemeen; onderwaterlassen XB 05:669(0:621.7) algemeen; NuBe XB 05:669(0:621.74), 582
  - XB 05:669(0:621.9) XB 05:669.001.5(492) XB 05:669.018.8 XB 05:669.051.4 XB 05:674 XB 05:675, algemeen, personeel, 583
  - XB 05:676 XB 05:676.14 XB 05:677 algemeen, twistloos spinnen XB 05:677.001.6 XB 05:677.11, 584
  - XB 05:677.11(4) XB 05:677.12.021/.024+677.11.051.6 XB 05:677.51 XB 05:678 XB 05:678.5, 585
  - XB 05:678.7 XB 05:678.7(088.8) XB 05:681.2.089.6 Algemeen, meetkamer, turbinemeters XB 05:681.3 XB 05:681.3:614.8 XB 05:69, 586
  - XB 05:699.87 XB 05:7.067 XB 05:725.51 XB 05:771.31 XB 05:778.37 XB 05:803 XB 051 Algemeen, IBBC, 587
  - XB 051 B-I., 588
  - XB 051 Kernenergie, kritno, Strategisch plan '80 XB 053:061:6.001.5(492) XB 053 Colloquium, directeuren, DNO; DNO Zuidpolder; personeelsfunctionarissen. XB 055.5, 589
  - XB 055.5 Hoofdafdeling B en M; Hoofdafdeling IPD; Hoofdafdeling MT; Porjectgroep kernenergie., 590
  - XB 055.5 NLR; WL, 591
  - XB 058.6 Oeganda, regering, Turkije XB 06, 592
  - XB 06 XB 068 XB 07, 593
  - XB 07 XB 07.47, 594
  - XB 076 XB 08:331.572 XB 08:331.61 XB 08:331.69 XB 08:658.3.011.1 XB 081 XB 081.6, 595
  - XB 081.716 XB 081.74 GOR; GOR-NO; OR; Diversen XB 082.1 diversen; memoranda; formatieclassificatie, 596
  - XB 082.3 XB 082.38 XB 082.8 XB 083.53 XB 083.53.012.7 XB 083.534 XB 083.536 XB 083.537, 597
  - XB 083.8 Carentieclausule XB 084 XB 084.8 ILS XB 087.3, 598
  - XB 087.41 XB 087.421 XB 087.431 XB 087.431.2 XB 087.436 XB 087.441 XB 087.443.1 XB 087.443.2, 599
  - XB 087.486 XB 088 XB 088.2 XB 088.23 XB 088.3.047.4 XB 088 35 Vakantiebungalows van het personeelsfonds XB 088.36 XB 088.37: TNO-bus XB 088.381.012.7 XB 089.7 XB 091.5, 600
  - XB 091.5 Van Dongen XB 091.7 Ongeklasseerd 1974-1975., 601
  - Ongeklasseerd, 1976-1977.; 602
  - Ongeklasseerd, 1977.; 603
  - Ongeklasseerd, 1978.; 604
    Openbaarheid beperkt tot 01-01-2029
  - Ongeklasseerd, 1979.; 605
    Openbaarheid beperkt tot 01-01-2030
  - Ongeklasseerd, 1979-1980.; 606
  - Ongeklasseerd, 1980.; 607
- NADER AANGETROFFEN DOSSIERS, IN TE VOEGEN IN DE BESTANDEN NA 1965., IV.
  - XB 048.6: RND. XB 048.66: Bouw, bestuursonderzoek, Bouwcentrum Education; Bouw CVO., 608
  - XB 048.66: CCK, 609
  - XB 048.66: FME beleidscommissie, 610